# 有关被动稀释但并未丧失控制权的抵消处理

提问人：xuzhenm 时间：2017-11-22 09:13:59
陈版，您好:我公司原来全资控股一个子公司，然后从 2017 年 7 月份开始，因为有众筹的动作，所以控股比例从100%降到了55.17%，那我 2017 年年底合并的时候需要追溯调整 16 年抵消的数据吗?那少数股东享有的权益应该是从 2017 年 7 月后吧，在做成本法调权益法的时候，是不是应该分阶段确认母公司的投资收益， 2017 年 7 月前母公司100%比例确认投资收益， 7 月之后，按55.17%的比例确认投资收益，那另外一个问题，由于子公司的众筹动作，导致了子公司实收资本，资本公积的增加，那我母公司在做合并的时候是不是也需要做长投的调整?

回答人：chenyiwei
1 、前期无需追溯调整，在引入新股东之前期间的少数股东权益和少数股东损益仍为零。如果在编制合并报表时模拟权益法的，则投资收益需分段计算。在合并报表层面，在引入众筹资金时，应体现为权益性交易，按《企业会计准则第 33 号——合并财务报表（ 2014 年修订）》第四十九条规定处理。 2 、个别报表层面，母公司自身未对该子公司追加投资，所以投资成本应不变。

提问人：呼叫帮助 时间：2017-12-15 12:18:18
甲企业 2010 年设立，注册资本 100 ，有两个股东，A出资 60 ，B出资40 2012年年末，公司累计亏损 50 ，账面净资产为 50 （假设评估值与账面值一致） 2013 年 1 月，公司增资 100 ，由A单方出资，B出资 增资后的注册资本为 200 ，A累计出资 160 ，出资比例为80%，B累计出资 40 ，出资比例为20% 但A股东认为增资前公司的净资产已小于实收资本，A股东享有公司的净资产为 30 ，B股东享有 20 ，本次增资 100 ，其出资比例的计算应为： （30+100）/(50+100)=86.67%，相应B股东的出资比例为1-86.67%=13.33% A股东要求在股东会决议、公司章程中确定其出资比例为86.67%，而不是80%，并且此事项要在验资报告体现，要在工商局作登记。 参照《国家工商行政管理总局关于做好公司合并分立登记支持企业兼并重组的意见》（工商企字[2011]226号）规定，“支持公司自主约定股东出资份额。因合并、分立而存续或者新设的公司，其股东(发起人)的出资比例、认缴或者实缴的出资额，由合并协议、分立决议或者决定约定。法律、行政法规或者国务院决定规定公司合并、分立涉及出资比例、认缴或者实缴的出资额必须报经批准的，应当经过批准”。说明股东之间约定出资比例（相当于股东之间不等价出资）在一定程度上也是可行的。当然这个文件是针对公司的合并与分立，能否扩展到常规的公司登记，可能需要咨询主管工商机关意见，但个人理解应当可以。 陈版，事务所可以在验资报告中这样操作吗？不会有什么风险或隐患吧？

回答人：chenyiwei
有两种处理方式： 1 、在验资报告中体现该股权比例变动，即86.67%对13.33%。条件是获取修改后的公司章程和股东协议，各方已经认可这样处理，并在验资事项说明中说明。 2 、在验资报告中不提及股权比例变更事项，仅提及增资后股权比例变为 80 ： 20 ，其理由是认为后续股东之间股权比例的变化是依据股东之间的协议零对价转让股权的行为，与本次验资业务无关。